臺灣高雄地方法院民事裁定　　　　　　 96年度審抗字第133號
抗　告　人　乙○○
相　對　人　甲○○
上列當事人間聲請停止執行事件，抗告人對於民國96年7 月12日
本院旗山簡易庭96年度旗聲字第2 號裁定，提起抗告，本院裁定
如下：
    主  文
抗告駁回。
抗告程序費用新台幣壹仟元由抗告人負擔。
    理  由
一、抗告意旨略以：按強制執行法第18條第2 項規定之立法意旨
    ，在於保護債權人不因停止執行致使利益受到損害。惟本件
    相對人從未與抗告人洽談或簽立系爭不動產買賣契約，更未
    支付價金予抗告人，系爭不動產買賣自始不存在，相對人自
    難謂有利益受損害之情形，故抗告人向本院提起債務人異議
    之訴以確認系爭不動產買賣關係不存在，實無庸提供相當並
    確實之擔保，以維護相對人之權益。是以，原審裁定准抗告
    人以新台幣（下同）50萬元供擔保停止本院96年度執字第
    32207 號返還房屋事件之強制執行程序，於法不合，爰請求
    廢棄原審裁定，另為抗告人毋庸供擔保之裁定等語。
二、按強制執行程序開始後，有回復原狀之聲請，或提起再審或
    異議之訴，或對於和解為繼續審判之請求，或提起宣告調解
    無效之訴、撤銷調解之訴、或對於許可強制執行之裁定提起
    抗告時，法院因必要情形或依聲請定相當並確實之擔保，得
    為停止強制執行之裁定。強制執行法第18條第2 項定有明文
    。依此規定，只須當事人提起異議之訴，在該異議之訴確定
    前，法院如認有必要，得依職權為停止執行之裁定；其在當
    事人聲請停止強制執行時，法院亦非不得依其聲請，定相當
    並確實之擔保，為停止強制執行之裁定。至該異議之訴實體
    上有無理由，則非法院於裁定停止強制執行時應予審酌之事
    項，最高法院93年度台抗字第723 號裁定可資參酌。
三、經查，本件相對人以本院95年度訴字第1701號和解筆錄為執
    行名義，向本院聲請強制執行獲准，抗告人於本院96年度執
    字第32207 號強制執行程序開始後，向本院提起債務人異議
    之訴等節，業經本院依職權調取本院96年度執字第32207 號
    執行卷核閱無誤。次查，原審法院於裁定停止上開強制執行
    事件之執行程序時，已就酌定之擔保金額與相對人因停止強
    制執行不當可能遭受之損害間為說明，並酌定相當於系爭建
    物之買賣價金為擔保金額，裁定准予停止上開強制執行事件
    之執行程序，揆諸前揭規定及說明，於法即無不合。至上開
    債務人異議之訴實體上有無理由，非本院於裁定停止強制執
    行時應予審酌之事項，是抗告人以系爭不動產買賣自始不存
    在，相對人難謂有利益受損害之情形，抗告人實無庸提供相
    當並確實之擔保為由，提起本件抗告，請求將原裁定廢棄，
    即無所據。從而，本件抗告為無理由，應予駁回。
四、據上論結，本件抗告為無理由，依強制執行法第30條之1 、
    民事訴訟法第495 條之1 第1 項、第449 條第1 項、第78
    條，裁定如主文。
中　　華　　民　　國　　96　　年　　8 　　月　　15　　日
                  民事第八庭審判長  法　官　林紀元
                                    法　官　謝靜雯
                                    法　官　楊國祥
以上正本證明與原本無異。
不得再抗告。
中　　華　　民　　國　　96　　年　　8 　　月　　15　　日
                                    書記官　謝宗霖
